【裁判字號】    89,上易,1437
【裁判日期】    890927
【裁判案由】    竊盜
【裁判全文】
臺灣高等法院臺南分院刑事判決          八十九年度上易字第一四三七號      潛
      上  訴  人  臺灣臺南地方法院檢察署檢察官
      被      告  乙  ○  ○
右列上訴人因被告竊盜案件，不服臺灣臺南地方法院八十九年度易字第一○六五號中
華民國八十九年六月十五日第一審判決（起訴案號：臺灣臺南地方法院檢察署八十九
年度偵字第二七五二號），提起上訴，本院判決如左：
      主      文
原判決撤銷。
乙○○竊盜，處拘役拾日，緩刑貳年。
      事      實
一、乙○○意圖為自己不法之所有，於民國（下同）八十八年十一月底某日，在其任
    職之台南縣永康市○○○路桂宏鋼鐵公司，見其同事甲○○所有ＶＡＳ─四七六
    號之機車停放車棚，久未騎用，竟將該機車車牌拆下，懸掛於所騎之引擎號碼Ａ
    Ｙ一六三七九二號輕機車上使用。嗣於八十九年二月十八日十九時十分許，騎乘
    該車途經台南縣永康市○○○路與中華路口時，為警查獲。
二、案經台南縣警察局永康分局報請臺灣臺南地方法院檢察署檢察官偵查起訴。
      理      由
一、訊據被告乙○○矢口否認有竊盜犯行，辯稱：伊在八十八年中秋節時，在延平市
    場點心攤遇到甲○○時，曾有告知甲○○，但甲○○並沒有說好或不好。伊想同
    事那麼久，又祇有值夜班時才會騎那台車應該沒關係。伊並不是故意要偷的，且
    又聽人家說那台車甲○○不要了等語。
二、前開事實，業據被害人甲○○指訴綦詳，被告亦不否認有將該機車車牌拆下，懸
    掛於其所騎之引擎號碼ＡＹ一六三七九二號輕機車上使用之事實，並有扣押書及
    贓物認領保管單在卷可資佐證，事證明確。被告雖辯稱：有向被害人借用車牌等
    語，但被害人甲○○於原審審理時陳稱：「（車牌何時被偷的？）我放在桂宏鋼
    鐵公司前兩年多了，（車子已）壞掉不能騎了，我不要了。後來是乙○○被警察
    抓到，通知我我才知道掉了，我沒有同意借車牌給他，他與我是同事。（在偵查
    中為何說車子你還要？）我是說不要，當時警察通知我，我就有去報案，註銷車
    牌。」（見原審八十九年四月二十日訊問筆錄）、「我離開公司時，那台車已壞
    了，不能騎了，我打算丟棄不要了，因為修理比買新的還貴。原打算有空時再回
    來拔牌去報廢。」等語（見原審八十九年六月八日訊問筆錄），足證被害人甲○
    ○並沒有同意借車牌予被告之行為，縱令被害人於原審證稱：車子已壞掉不能騎
    了，我不要了等語，然被害人於偵查中陳稱：「我八十八年四月就離職了，本來
    是想以後有時間再回來處理這輛車，離職後一直在找工作。」（見偵查卷第十三
    頁背面），嗣於原審為相同之供述，即使被害人自八十八年四月份起未管領該輛
    車號ＶＡＳ─四七六號之機車，迨八十九年二月十八日經警察通知時，始知悉車
    牌被竊，被害人於離職時，雖然無暇向監理機關辦理該機車報廢及繳車牌事實，
    顯然應無立即拋棄該車所有權之意思，且被害人之機車既一直停放於公司，該輛
    機車，客觀上，亦非無主物或離本人所持有之物，是被告上開所辯，尚非有據，
    不足採信。被告見被害人一直未為騎用該機車，將該機車車牌拆下，懸掛於其所
    騎引擎號碼ＡＹ一六三七九二號輕機車上使用，自難辭竊盜罪責，其犯行堪以認
    定。
三、核被告所為，係犯刑法第三百二十條第一項之竊盜罪。原審以該機車係被害人丟
    棄之無主物或離本人所持有之物，被告予以取用，無竊盜行為，判處被告無罪，
    洵有違誤。檢察官上訴意旨，執以指摘原判決不當，為有理由，自應由本院撤銷
    改判之。爰審酌被告之素行，犯罪之動機、該機車已損壞無法騎用對被害人損害
    不大及犯罪後之態度等一切情狀，量處拘役拾日。查被告未曾受有期徒刑以上
    刑之宣告，有前案資料查註紀錄表可查，歷經此次偵審程序及刑事判決教訓，應
    知警惕，諒無再犯之虞，本院因認其所受宣告之刑，以暫不執行為適當，爰併諭
    知緩刑二年，以勵自新。
四、據上論斷，應依刑事訴訟法第三百六十九條第一項前段、第三百六十四條、第二
    百九十九條第一項前段，刑法第三百二十條第一項、第七十四條第一款，罰金罰
    鍰提高標準條例第一條，判決如主文。
本案經檢察官劉欽銘到庭執行職務。
中  華  民  國      八  十  九      年      九      月      二十七      日
                                臺灣高等法院臺南分院刑事第五庭
                                    審判長法官  茆    臺    雲
                                          法官  李    文    福
                                          法官  蔡    長    林
右正本證明與原本無異。
不得上訴。
                                    法院書記官  李    培    薇
中  華  民  國      八  十  九      年      九      月      二十八      日
附錄本案論罪科刑法條全文：
刑法第三百二十條第一項：意圖為自己或第三人不法之所有，而竊取他人之動產者，
                        為竊盜罪，處五年以下有期徒刑、拘役或五百元以下罰金
                        。


司法院資訊處製作；財團法人民間司法改革基金會備份。
